【裁判字號】    97,易,12
【裁判日期】    970312
【裁判案由】    違反毒品危害防制條例
【裁判全文】
臺灣雲林地方法院刑事判決                97年度易字第12號
公  訴  人  臺灣雲林地方法院檢察署檢察官
被      告  乙○○
上列被告因毒品危害防制條例案件，經檢察官提起公訴（96年度
毒偵字第1101號），被告就被訴事實為有罪之陳述，本院裁定進
行簡式審判程序，判決如下：
    主  文
乙○○施用第二級毒品，累犯，處有期徒刑陸月，如易科罰金，
以新臺幣壹仟元折算壹日，減為有期徒刑月，如易科罰金，以
新臺幣壹仟元折算壹日。
    事  實
一、乙○○前因施用毒品案件，經臺灣彰化地方法院以88年度毒
    聲字第5439號裁定令入戒治處所施以強制戒治1 年，嗣因戒
    治成效經評定合格，經法院裁定停止戒治並付保護管束，因
    於保護管束期間，有施用第2 級毒品之行為，經法院裁定撤
    銷停止戒治，於民國90年2 月1 日再入戒治處所執行所餘戒
    治處分，於90年7 月2 日執行完畢釋放，並由臺灣彰化地方
    法院檢察署檢察官於90年7 月23日以90年度戒毒偵字第1014
    、1015、1023、1024號為不起訴處分確定。復於前開強制戒
    治執行完畢釋放後5 年內，因施用第2 級毒品案件，經法院
    判處有期徒刑3 月確定，於95年7 月7 日縮刑期滿執行完畢
    。仍不知悔改，又基於施用第2 級毒品甲基安非他命（起訴
    書誤載為安非他命）之犯意，於96年3 月30日上午某時許，
    在雲林縣虎尾鎮芳草里芳草30之6 號住處，以將甲基安非他
    命置於鋁箔紙燒烤後吸食其煙之方式，施用第2 級毒品甲基
    安非他命1 次。嗣於96年3 月30日另因違反動產擔保交易法
    案件，解送臺灣雲林第二監獄執行，經監所人員採尿送驗，
    檢出毒品甲基安非他命陽性反應，而悉上情。
二、案經臺灣雲林第二監獄移送臺灣雲林地方法院檢察署檢察官
    偵查起訴。
    理  由
一、本件被告乙○○所犯係死刑、無期徒刑、最輕本刑為3 年以
    上有期徒刑以外之罪，被告就被訴事實為有罪之陳述，經本
    院裁定以簡式審判程序審理，依刑事訴訟法第273 條之2、
    同法第159 條第2 項之規定，不適用傳聞法則有關限制證據
    能力之相關規定，合先敘明。
二、上開事實，業據被告乙○○坦承不諱，且被告經臺灣雲林第
    二監獄監所人員採尿送驗結果，呈甲基安非他命陽性反應，
    有臺灣雲林第二監獄收容人尿液採集作業確認書、檢體採收
    紀錄表、詮昕科技股份有限公司96年4 月13日濫用藥物尿液
    檢驗報告各1 份在卷可稽（偵卷第4-6 頁），足認被告上開
    自白與事實相符，應可採信。又被告前因施用毒品案件，經
    臺灣彰化地方法院以88年度毒聲字第5439號裁定令入戒治處
    所施以強制戒治1 年，嗣因戒治成效經評定合格，經法院裁
    定停止戒治並付保護管束，因於保護管束期間，有施用第2
    級毒品之行為，經法院裁定撤銷停止戒治，於90年2 月1 日
    再入戒治處所執行所餘戒治處分，於90年7 月2 日執行完畢
    釋放，並由臺灣彰化地方法院檢察署檢察官於90年7 月23日
    以90年度戒毒偵字第1014、1015、1023、1024號為不起訴處
    分確定，仍不知悔改，於前開強制戒治執行完畢釋放後5 年
    內，又因施用第2 級毒品案件，經法院判處有期徒刑3 月確
    定，於95年7 月7 日縮刑期滿執行完畢等情，有被告前開案
    號不起訴處分書（偵卷第18頁）、臺灣高等法院被告前案紀
    錄表各1 份在卷可參，此次再犯本件施用毒品罪，已非屬毒
    品危害防制條例第20條第3 項所定「5 年後再犯」之情形，
    仍應依同條例第10條之規定處罰（最高法院95年度第7 次刑
    事庭會議決定文參照），本件事證明確，被告犯行堪以認定
    ，應依法論科。
三、按甲基安非他命為毒品危害防制條例第2 條第2 項第2 款所
    明定之第2 級毒品。核被告乙○○所為，係犯毒品危害防制
    條例第10條第2 項之施用第2 級毒品罪。其非法持有第2 級
    毒品甲基安非他命之低度行為，已為其施用之高度行為所吸
    收，不另論罪。又被告前因施用第2 級毒品案件，經法院判
    處有期徒刑3 月確定，於95年7 月7 日縮刑期滿執行完畢，
    有卷附臺灣高等法院被告前案紀錄表可按，其受有期徒刑之
    執行完畢，5 年以內故意再犯有期徒刑以上之罪，為累犯，
    應依刑法第47條第1 項之規定，加重其刑。爰審酌被告前因
    施用毒品，經強制戒治、起訴科刑後猶犯同罪行、其犯罪本
    質上為戕害自我身心健康之行為，尚未嚴重破壞社會秩序或
    侵害他人權益，及其犯後坦承犯行、態度良好、教育程度為
    國小畢業等一切情狀，量處如主文所示之刑，並諭知易科罰
    金之折算標準。又本件被告犯罪時間在96年4 月24日以前，
    核與中華民國96年罪犯減刑條例第2 條第1 項第3 款所定減
    刑條件相符，爰依同條例第7 條之規定，於裁判時，減其宣
    告刑2 分之1 ，併諭知易科罰金之折算標準。
據上論斷，應依刑事訴訟法第273 條之1 第1 項、第299 條第1
項前段，毒品危害防制條例第10條第2 項，刑法第11條前段、第
47條第1 項、第41條第1 項前段，中華民國96年罪犯減刑條例第
2 條第1 項第3 款、第7 條、第9 條，判決如主文。
本案經檢察官甲○○到庭執行職務。
中    華    民    國    97    年    3     月    12    日
                  刑事第二庭    法  官  王  素  珍
以上正本證明與原本無異。
如不服本判決，應於判決收受後10日內，向本院提出上訴狀（須
附繕本）。
                                書記官  吳  伊  婷
中    華    民    國    97    年    3     月    12    日
附錄本案論罪科刑法條：
毒品危害防制條例第10條第2項
施用第一級毒品者，處6 月以上5 年以下有期徒刑。
施用第二級毒品者，處3 年以下有期徒刑。


司法院資訊處製作；財團法人民間司法改革基金會備份。
